【裁判字號】    92,基勞小,3
【裁判日期】    921022
【裁判案由】    給付資遣費
【裁判全文】
臺灣基隆地方法院基隆簡易庭小額民事判決  九十二年度基勞小字第三號
    原      告  丁○○
    輔  佐  人  簡鳳林
    被      告  丙○○○○○即.
    訴訟代理人  乙○○
當事人間請求給付資遣費事件，本院於民國九十二年十月三日言詞辯論終結，判決如
下：
    主    文
被告應給付原告新臺幣陸萬玖仟肆佰壹拾柒元，及自民國九十二年八月一日起至清償
日止，按年息百分之五計算之利息。
原告其餘之訴駁回。
訴訟費用新臺幣捌佰肆拾柒元由被告負擔百分之九十九即新臺幣捌佰拾玖元，餘由
原告負擔。
本判決原告勝訴部分得假執行。
原告其餘假執行之聲請駁回。
    理由要領
一、原告原起訴主張被告應給付新臺幣（下同）六萬五千二百元及遲延利息，嗣於本
    院審理時變更聲明為請求被告給付七萬零二百元及遲延利息，核屬擴張應受判決
    事項之聲明，且被告並無異議而為本案言詞辯論，上開訴之追加，於法並無不合
    ，應先敘明。
二、原告起訴主張：原告自民國九十年八月間（農曆七月十三日）起受雇於被告，月
    薪二萬六千元，，擔任餐廳服務人員。詎被告於九十二年六月六日未經預告即予
    解雇，且未依法給付預告工資、資遣費及離職當月未領薪資，合計七萬零二百元
    ，爰訴請判命被告如數給付上開金額及自起訴狀繕本送達翌日起至清償日止之遲
    延利息等語。
三、被告則以：被告經營餐廳向來皆以承攬外包之方式與廚師簽約，相關服務人員均
    由廚師自行雇用支薪，本件原告係廚師陳盛明所雇用，被告並非雇主，自無依勞
    動基準法給付預告工資、資遣費及未領薪資之義務等語，資為辯解。
四、有關原告主張其自九十年八月三十一日（依原告主張之當年農曆七月十三日推算
    之國曆日期）起至九十二年六月六日止，在被告餐廳處擔任服務人員，月薪二萬
    六千元等情，有原告提出之九十二年三月份薪資單及本院依職權查得之月曆資料
    為證，應堪信為真實。茲被告否認其係原告之雇主，辯稱訴外人陳盛明始為原告
    之真正雇主，是以本件審究重點當係原告究竟為何人所雇用支薪乙節。經查：
(一)、原告主張其係受雇於被告，按月向被告支領薪資乙節，固為被告所否認，然此有
    原告提出、且不為被告爭執之上開薪資單一紙可憑，若被告並非原告之雇主，何
    須支付月薪，並製作薪資單？足見被告上開辯解，尚無所憑。
(二)、又被告雖以其經營餐廳均以承攬外包方式與大廚陳盛明締約，包括原告在內之服
    務人員均係大廚自行聘用支薪，與其完全無關云云，然依證人陳盛明到庭證稱：
    我的老闆就是被告，我是按月向被告領固定薪水約八萬餘元，原告是被告雇用的
    人，薪水也是被告發給，與我無關（九十二年九月十九日言詞辯論筆錄參照）等
    語，核與原告提出之證人陳盛明薪資單記載情節相符，足見被告辯稱其並非原告
    雇主乙節，顯非屬實。
(三)、至被告辯以其並未向稅捐機關申報原告薪資，亦無向勞健保主管單位投保乙節，
    固不為原告否認，然勞雇關係有無應自實際工作內容加以判斷，有無申報薪資所
    得、投保等節，僅係原告是否違反稅捐稽徵法、勞工保險條例及全民健康保險法
    相關規定之問題，自不得據此反面推論兩造間並無雇傭關係。
五、按勞動基準法中所稱之平均工資係謂計算事由發生之當日前六個月內所得工資總
    額除以該期間之總日數所得之金額。工作未滿六個月者，謂工作期間所得工資總
    額除以工作期間之總日數所得之金額。工資按工作日數、時數或論件計算者，其
    依上述方式計算之平均工資，如少於該期內工資總額除以實際工作日數所得金額
    百分之六十者，以百分之六十計；雇主依前條終止勞動契約者，應依左列規定發
    給勞工資遣費：一、在同一雇主之事業單位繼續工作，每滿一年發給相當於一個
    月平均工資之資遣費。二、依前款計算之剩餘月數，或工作未滿一年者，以比例
    計給之。未滿一個月者以一個月計；雇主依第十一條或第十三條但書規定終止勞
    動契約者，其預告期間依左列各款之規定：繼續工作一年以上三年未滿者，於二
    十日前預告之。雇主未依第一項規定期間預告而終止契約者，應給付預告期間之
    工資（勞動基準法第二條第四款、第十六條、第十七條參照）。查原告係自九十
    年八月三十一日起至九十二年六月六日止受雇被告，已如前述認定，工作年資為
    一年九月六日，應以一年十月計算。而本件被告否認雇用原告，辯稱並未持有相
    關薪資單據，原告則主張解雇前六個月即九十一年十二月至九十二年五月止之每
    月薪資均為二萬六千元，本院審核原告提出之九十二年三月份薪資單上記載「本
    薪二萬六千元」，認原告上開主張應屬真實，則平均工資經核算應係八百五十七
    元（(26,000X6)/182=857，元以下四捨五入），每月平均工資則為二萬五千七百
    十元（857X30=25,710），依上開工作年資加以計算，被告應給付原告之資遣費
    為四萬七千一百三十五元（25,710X(1+10/12)=47,135）、預告期間工資則為一
    萬七千一百四十元（857X20=17,140），另九十二年六月一日至同年月六日未給
    付之薪資則為五千一百四十二元（857X6=5,142），合計被告應給付原告六萬九
    千四百十七元。
六、從而，原告依雇傭關係及勞動基準法上開規定，請求被告給付六萬九千四百十七
    元及自起訴狀繕本送達翌日即九十二年八月一日起至清償日止，按年息百分之五
    計算之利息，為有理由，應予准許（按依勞動基準法第十七條、第八十四條之二
    規定計算之資遣費，應於終止勞動契約三十日內發給，勞動基準法施行細則第八
    條定有明文，依此規定，被告至遲應於九十二年七月六日前給付資遣費，否則即
    屬給付遲延，茲原告主張自起訴狀繕本送達翌日起計算遲延利息，尚無不合）。
    逾此部分之請求，則無理由，應予駁回。
七、本件係依小額訴訟程序而為判決，應就被告敗訴部分依職權宣告假執行。至原告
    其餘假執行之聲請，因失所附麗，應併予駁回。
八、訴訟費用八百四十七元（裁判費七百七十四元、送達郵費七十三元），由被告負
    擔百分之九十九即八百三十九元，其餘八元則由原告負擔。
中      華      民      國    九十二    年      十      月    二十二    日
~B臺灣基隆地方法院基隆簡易庭
~B        法      官  楊皓清
右正本證明與原本無異。
對於本件判決如有不服，應於收受送達後二十日內向本院提出上訴書狀，上訴於本院
合議庭，並按他造當事人之人數附具繕本。
當事人之上訴，非以判決違背法令為理由不得為之，上訴狀應記載上訴理由，表明下
列各款事項：
(一)原判決所違背之法令及其具體內容。
(二)依訴訟資料可認為原判決有違背法令之具體事實。
中      華      民      國    九十二    年      十      月    二十三    日
~B        法院書記官  郭廷耀


司法院資訊處製作；財團法人民間司法改革基金會備份。
